【裁判字號】    95,易,290
【裁判日期】    950426
【裁判案由】    賭博
【裁判全文】
臺灣臺中地方法院刑事判決  95年度易字第290號
公  訴  人  臺灣臺中地方法院檢察署檢察官
被      告  甲○○
上列被告因賭博案件，檢察官提起公訴（94年度偵字第13826 號
、16443號、16701號、16863號、17006號、17186號、18705號、
18728號、19115號)後，聲請改依協商程序而為判決，本院判決
如下：
    主    文
甲○○共同以賭博為常業，處有期徒刑貳月，如易科罰金，以參
佰元折算壹日。扣案之電子遊戲機 (以下均含IC板)「小瑪莉變
異體機臺」肆臺、「麻將臺」壹臺、「超級大舞臺」貳臺、「跑
馬」、「超級魔法球」、「麻將臺」各壹臺、「魔法球」、「跑
馬」、「金象王」、「麻將臺」各壹臺、「超級大舞臺」貳臺、
「KK猩」參臺及「神祕魔法球」壹臺、代幣計參仟伍佰貳拾伍枚
、機臺進出紀錄表伍張及洗分表壹張，均沒收。
    犯罪事實及理由
一、犯罪事實：緣乙○○ (另由本院以九十四年度易字第一九二
    一號審理中)明知其未依電子遊戲場業管理條例規定辦理營
    利事業登記，不得經營電子遊戲場業，竟未向相關主管機關
    申請辦理營利事業登記證，並基於常業賭博之犯意，在後述
    便利商店之公眾得出入之場所，以店內之賭博性電子遊戲機
    與已滿十八歲之不特定賭客對賭，並僱用具共同犯意聯絡之
    甲○○，在後述便利商店內擔任店員，在現場櫃檯處，負責
    為客人兌換代幣、洗分及讓賭客將所贏分數兌換成店內等值
    商品（無金額限制）等工作，甲○○與乙○○共同犯罪情形
    詳為：(一)乙○○自民國九十四年八月間某日起，在臺中縣
    大雅鄉○○○路一二七號其經營之「STOP超商神林店」之公
    眾得出入之場所擺設電子遊戲機「小瑪莉變異體機臺」四臺
    及「麻將臺」一臺，與不特定已滿十八歲之人對賭，經營電
    子遊戲場業，並由其所僱用與其具有共同常業賭博犯意聯絡
    及共同經營電子遊戲場業之概括犯意聯絡之店員甲○○管理
    ，負責代幣兌換及密室控管工作。嗣於九十四年九月六日二
    十時十分許，廖士漢向甲○○兌換代幣後，進入該商店之密
    室，在密室中把玩麻將電子機臺時，為警查獲，並扣得前揭
    電子遊戲機臺計五臺 (含IC版計五塊)、代幣六百七十五枚
    及機臺進出紀錄表五張。(二)乙○○又承上揭犯意，自九十
    四年十月初某日起，在上址「STOP超商神林店」擺設電子遊
    戲機「超級大舞臺」二臺 (含IC板二塊)、「跑馬」、「超
    級魔法球」、「麻將臺」各一臺 (各含IC板一塊)，與不特
    定已滿十八歲之人對賭，經營電子遊戲場業，仍由甲○○基
    於上揭共同犯意聯絡，在店內負責代幣兌換及密室控管工作
    。嗣於九十四年十月十二日二十一時二十分許，為警持搜索
    票查獲，並在暗室中扣得電子遊戲機「超級大舞臺」二臺(
    含IC板二塊)、「跑馬」、「超級魔法球」、「麻將臺」各
    一臺 (各含IC板一塊)、洗分表一張及代幣二千一百枚。(
    三)之後，乙○○仍承上揭犯意，自九十四年十月間某日起
    ，在臺中縣大雅鄉○○路157號旁鐵皮屋其所經營之「STOP
    超商神林店」擺設電子遊戲機「魔法球」、「跑馬」、「金
    象王」、「麻將臺」各一臺、「超級大舞臺」二臺、「KK猩
    」三臺及「神祕魔法球」一臺等電子遊戲機 (均含IC板)，
    與不特定已滿十八歲之人對賭，經營電子遊戲場業，仍由承
    上揭共同犯意聯絡之甲○○負責代幣兌換及密室控管工作。
    嗣於九十四年十一月十一日十七時三十分許，適林家男、吳
    偉誠及蘇家煌在上開商店密室內把玩電子機臺時，為警查獲
    ，並扣得「魔法球」、「跑馬」、「金象王」、「麻將臺」
    各一臺、「超級大舞臺」二臺、「KK猩」三臺、「神祕魔法
    球」一臺及代幣七百五十枚，而查悉上情。
二、證據：
    （一）被告甲○○於警詢、檢察官訊問及本院訊問中之自白
          。
    （二）證人乙○○於警詢、偵查中、本院九十四年度易字第
          一九二一號刑事案件準備程序及審理中之證詞 (有關
          違反電子遊戲場業管理條例部分)、證人林家男、吳
          偉誠及蘇家煌於警詢中之證詞。
    （三）卷附之照片、評鑑通過電子遊戲機名錄、現場圖、職
          務報告。
    （四）上揭如犯罪事實欄所載之扣案物。
三、本件經檢察官與被告於審判外達成協商之合意且被告已認罪
    ，其合意內容為：被告甲○○，願受科刑範圍為有期徒刑二
    月，如易科罰金以三百元折算一日，如犯罪事實欄所載之扣
    案物沒收。經查，上開協商合意並無刑事訴訟法第四百五十
    五條之四第一項所列情形之一，檢察官聲請改依協商程序而
    為判決，本院爰不經言詞辯論，於協商合意範圍內為協商判
    決，合予敘明。
四、應適用之法條：刑事訴訟法第四百五十五條之四第二項、第
    四百五十五條之八、第三百條，電子遊戲場業管理條例第二
    十二條，刑法第十一條前段、第二十八條、第二百六十七條
    、第二百六十六條第二項、第五十五條、第四十一條第一項
    前段、第三十八條第一項第二款，罰金罰鍰提高標準條例第
    一條前段、第二條，判決如主文。
五、附記事項：公訴意旨另略以：被告甲○○上開犯行，尚構成
    刑法第二百六十八條之聚眾賭博罪嫌云云。惟查，被告甲○
    ○，係與共同正犯乙○○，在上開遊戲場利用賭博性電子遊
    戲機與其他賭客對賭，並藉此射倖之賭博方式，計算輸贏，
    既未抽佣，賭客間亦無對賭，係被告等店方人員與賭客對賭
    定輸贏，業如前述，復查無其他積極證據足認渠等四位被告
    有何共同抽頭營利行為，即難認渠四人該當刑法第二百六十
    八條之罪。且按如認被告四人構成此部分犯罪，則渠二人均
    應屬以一個共同營利目的，而實施供給賭博場所、聚眾賭博
    、參與賭博或抽頭之各個舉動，渠等各個舉動只係完成一個
    賭博犯意之接續行為，無從分割為數個賭博行為，是雖渠等
    行為同時觸犯意圖營利供給賭博場所、聚眾賭博及普通賭博
    數罪名，即仍均應依刑法第五十五條規定，各從一重之意圖
    營利聚眾賭博罪處斷（最高法院七十九年度臺非字第二○六
    號、第二五一號判決意旨參照），是被告甲○○此部分罪嫌
    ，與上開經本院判決有罪部分，既具有裁判上一罪關係，爰
    均不另為無罪之諭知，附此指明。
六、本判決除有刑事訴訟法第四百五十五條之四第一項第一款、
    第二款、第四款、第六款、第七款所定情形之一，或違反同
    條第二項規定者外，不得上訴。
七、如不服本件判決，得自收受判決送達之日起十日內，向本院
    提出上訴書狀，上訴於第二審法院。
中    華    民    國    95    年    4     月    26    日
                    刑事第十庭  法  官  江奇峰
以上正本證明與原本無異。
                                書記官  陳美年
中    華    民    國    95    年    4     月    26    日
附錄本案論罪科刑法條：
刑法第二百六十六條：
在公共場所或公眾得出入之場所賭博財物者，處一千元以下罰金
。但以供人暫時娛樂之物為賭者，不在此限。
當場賭博之器具與在賭檯或兌換籌碼處之財物，不問屬於犯人與
否，沒收之。
刑法第二百六十七條：
以賭博為常業者，處二年以下有期徒刑，得併科一千元以下罰金
。
電子遊戲場業管理條例第十五條：
未依本條例規定辦理營利事業登記者，不得經營電子遊戲場業。
電子遊戲場業管理條例第二十二條：
違反第十五條規定者，處行為人一年以下有期徒刑、拘役或科或
併科新臺幣五十萬元以上二百五十萬元以下罰金。


司法院資訊處製作；財團法人民間司法改革基金會備份。
